# 关于光伏售电业务及供应商提供合同约定外的材料的会计处理

提问人：727983298 时间：2022-07-28 08:41:06
各位老师好，对光伏售电业务及供应商提供合同约定外的会计处理存在疑惑，望各位老师予以指导。
问题 1 ：供应商提供合同约定外的材料
情形一：供应商在发货时提供了超出合同约定数量的产品数量，材料的种类仍局限于合同中约定的产品种类，且后续无需公司支付超出合同金额的采购款项；
处理方案：该情形下额外获取的产品可以按照合同总价进行分摊，即按照实际收到数量入账，按照实际数量和合同总额折合后的单价进行入账，即降低了相应产品的平均采购单价；
情形二：供应商在发货时提供了合同约定之外的产品，且后续无需公司支付超出合同金额的采购款项；目前我知悉的处理方式有 3 种：
方法 1 ：对于超出合同约定的产品数量，其成本金额按 0 元入账；
方法 2 ：根据合同总额，按照实际收到的材料公允价值进行分摊，即合同约定之外供应商提供的产品，按照其历史的公允采购价从合同总价中分摊部分采购金额，整体上会摊薄合同约定各类存货的采购单价；
方法 3 ：按照公允价值入账，同时确认营业外收入。
针对情形一，处理方式是否妥当？
针对情形二，应该选取哪种处理方式进行处理较为妥当？是否存在其他处理方式？
问题 2 ：光伏售电业务
公司涉及到光伏售电业务，合同中约定售电按照80%的价格收取，剩余20%的为公司使用客户屋顶所需要支付的全部对价。
请问该模式下虽未与客户签订租赁合同，对于光伏售电的收入确认是否应当按照100%确认，同时对于20%部分确认为租赁成本呢？还是按照净额法，确认80%的收入，不确认相关的20%部分对应的租赁成本。

回答人：chenyiwei
情形一：该做法基本合理，但要考虑供应商额外交付的产品是否为本企业所需，是否很可能因为超出本企业需求而闲置。如果是，则对于因超出需求而日后很可能闲置的部分，不入账（即不摊薄单位采购成本）可能是更好的方式。
情形二：在确定额外提供的其他产品确实为本企业所需的前提下，应采用方法 2 。
问题 2 ：对于光伏售电的收入确认是否应当按照100%确认，同时对于20%部分确认为租赁成本。